臺灣士林地方法院交通事件裁定　　　　　94年度交聲字第57號
原處分機關　交通部公路總局臺北監理所基隆監理站
異　議　人
即受處分人　甲○○
上列受處分人因違反道路交通管理處罰條例案件，對於交通部公
路總局臺北區監理所基隆監理站93年12月17日所為之處分（原處
分案號：基監字第裁42-Z00000000號），聲明異議，本院裁定如
下：
    主  文
異議駁回。
    理  由
一、按汽車行駛於高速公路或設站管制之道路，應遵守其管制之
    規定；汽車行駛於高速公路或設站管制之道路，而不遵管制
    之規定者，處汽車駕駛人新臺幣3,000 元以上6,000 元以下
    罰鍰，道路交通安全規則第105 條、道路交通管理處罰條例
    第33條第1 項定有明文。又汽車行駛高速公路應依速限標誌
    指示，高速公路交通管制規則第5 條第1 項前段復定有明文
    。再汽車駕駛人違反道路交通管理處罰條例第33條者，除依
    該條規定之罰鍰處罰外，併記違規點數1 點，道路交通管理
    處罰條例第63條第1 項第1 款亦定有明文。
二、本件異議人即受處分人甲○○，於民國93年10月25日上午4
    時41分，駕駛車牌號碼CY-0933 號自小客車，沿國道一號高
    速公路由北往南方向行駛，途經該路段157 公里處時，經國
    道公路警察局第三警察隊隊員使用測速儀器查獲其違規超速
    行駛，因而攔停舉發，認其違反道路交通管理處罰條例第33
    條第1 項、第63條第1 項第1 款之規定，並經原處分機關即
    交通部公路總局臺北監理所基隆監理站依上開規定及違反道
    路交通管理事件統一裁罰標準及處理細則等規定，於93年12
    月17日裁處受處分人罰鍰新台幣（下同）3,000 元，並依同
    條例第63條第1 項第1 款記違規點數1 點。
三、受處分人堅決否認於前揭時地有何超速行駛之行為，辯稱：
    當時警員雖於國道一號高速公路南向157 公里以巡邏車上雷
    達測速器測得伊開車超速，但伊當場與員警說明並無超速，
    請員警提供採證照片，但員警並無法提供該車違規屬實之證
    據，故當下即未在紅單上簽名，伊當日實未超速云云，資為
    抗辯。
四、經查：
  (一)受處分人上開違規事實，業據舉發本件違規之內政部警政署
    國道公路警察局第三警察隊隊員周昆弘到庭結證稱：「（問
    ：93年10月25日凌晨4 點41分，當時你人在何處？執行何勤
    務？）我在國道一號公路157 公里南下路段，那裡有避車彎
    ，當時我執行巡邏，定點測速。（問：當時異議人駕駛CY-0
    933 自小客車有何違規情事？）我們用警車上的雷達測速器
    ，測到異議人有超速，當時他測速是117 公里‧‧‧（問：
    你執勤的該路段限速多少）100 。（問：當時有無攔下異議
    人？）有，攔下他後我們請他觀看我們雷達上顯示的數據，
    我不記得他當時如何表示。‧‧‧（問：雷達測速器測的時
    候，後方200 公尺內是否只有測到異議人這1 部車？）是的
    ，是鎖定異議人所駕駛的這部車，並沒有錯誤。」（參見本
    院94年3 月16日訊問筆錄）等語，並當庭提出經濟部標準檢
    驗局93年5 月24日就當時所使用10.525GHZ （X-Band）非照
    相式雷達測速儀所核發之檢定合格證書1 份，足證國道公路
    警察局第三警察隊所配發之雷達測速儀，係國外最先進測量
    行車速率執法儀器，在有效期限（迄94年5 月31日止）內應
    用於道路測速上，可確信其準確度無疑。故受處分人空言其
    絕未超速，而質疑應係執勤員警對雷達測速儀測速判斷時有
    問題云云，尚難採信。
  (二)又查受處分人以當時並未以測速照相設備拍照存證，主張伊
    並未超速，警方未提出相片即予取締，實難甘服云云。惟按
    交通警員掣單舉發違反道路交通管理處罰條例所列之違規事
    實，本質上為行政處分，係公務員基於職務上權力，依法就
    特定之具體事件所為具公法上效果之單方行政行為，基於公
    務員為公法上行為具有公信力之原則，該行政處分當可被推
    定為真正，其據以依法處分之事實認定亦為正確無誤，此與
    民事訴訟法第355 條第2 項規定：「文書依其程式及意旨得
    認作公文書者，推定其為真正」之情形相同，本此公信原則
    ，乃立法者賦予行政機關制定違反道路交通事件統一裁罰標
    準及處理細則，使執勤警員得當機處分（如該細則第23條）
    以達其維護交通秩序、安全之行政目的，據此，刑事訴訟法
    就犯罪證據有關之規定中，與屬行政秩序罰之交通違規裁罰
    本質不合之部分，自不在準用之列。經查本件警員周昆弘使
    用之雷達測速儀為非照相式，自無法以照相或列印數據存證
    ，然既經警員周昆弘以該儀器標定受處分人所開車輛確有超
    速，證人周昆弘並在本院訊問時結證稱：當時並未誤判（參
    見同上訊問筆錄）等語，衡情證人周昆弘為內政部警政署高
    速公路警察局第三警察隊警員，僅係於依法執行巡邏勤務時
    ，適時發現異議人超速行駛之違規事實，立即攔停該車舉發
    違規，並無其他積極證據可認其有何濫行舉發違規之情形，
    且證人身為公職，與異議人並不相識，素無嫌隙，應無甘冒
    觸犯偽證重罪而故意構詞誣陷受處分人之必要，故渠等所為
    之前揭證言，堪予採信。再者，受處分人既未就執勤員警之
    舉發有誤提出其他相關證據以供調查，本院亦查無證據足資
    證明警員有捏造事實違法取締之情事，則執勤警員本其維護
    交通秩序、安全職責所為之舉發，自應受到合法、正確之推
    定。
  (三)此外，並有內政部警政署國道高速公路警察局第三警察隊93
    年11月24日公警國三交訴字第0930001825號函、內政部警政
    署國道公路警察局93年10月25日公警局交字第Z00000000 號
    舉發違反道路交通管理事件通知單、交通部公路總局臺北區
    監理所基隆監理站93年12月17日基監字第裁42-Z00000000號
    違反道路交通管理事件裁決書各1 份在卷足憑，故受處分人
    有違規超速行駛之事實甚明，其所辯顯係卸責之詞，不足採
    信。從而，原處分機關據以援引上開規定裁處罰鍰3,000 元
    ，併計違規點數1 點，並無不當。本件異議為無理由，應予
    駁回。
據上論斷，應依道路交通案件處理辦法第19條，裁定如主文。
中　　華　　民　　國　　94　　年　　4 　　月　　22　　日
                  交通法庭法　官  李昆霖
以上正本證明與原本無異。
如不服本裁定應於送達後5日內向本院提出抗告狀。
　　　　　　　　　　　　　書記官  陳佳伶
中　　華　　民　　國　　94　　年　　4 　　月　　27　　日
